# 请假陈老师，多次交易分步实现的同一控制下的企业合并

提问人：心海拂清风 时间：2014-04-16 13:58:07
请教陈老师，我查看了一些资料关于多次交易分步实现的同一控制下的企业合并，cpa教材 400 页有关于相关的表述，红字部分。 1同一控制下个别报表下的处理，合并日按照被合并方的所有者权益（相对于最终控制方而言)的账面价值的份额做为长期股权投资的初始投资成本，合并日长期股权投资的的初始投资成本，与达到合并前的长期股权投资账面价值加上贺凝日取得新股份对价的账面价值之和的差额，调整所有者权益，资本公积不足冲减的，冲减留存收益，合并日之前持有的被合并方的股权涉及其他综合收益的直接转入资本公积。 2 合并报表的处理，合并日原所持股权采用权益法核算的，按照被投资单位实现的净利润和原持股比例计算确认的损益，其他综合收益，以及其他净资产变动部分，在合并报表中予以冲回，即冲回原权益法下确认的损益和其他综合收益，并转入资本公积（资本溢价或股本溢价） 我想问 3 个问题的 A 这里的相对于最终控制方而言的账面价值是最终控制方合并报表体现的金额吧！假设丙公司是甲公司刚开始是从外部购入的，甲公司是乙公司的母公司，现在乙公司合并了丙公司构成同一控制下的企业合并。
乙公司的长期股权投资的入账价值是丙公司可辨认净资产公允价值自购买日开始持续计算的金额到合并日的账面价值，还应该加上当初购买日产生的商誉吧，我的理解正确么？ B 合并报表中和长期股权投资修订的准则中没找到相关的准则规定，这连个处理原则的出处在哪里呢？解释下这样处理的缘由，这个相当于不认可原来产生的损益，还要冲回到资本溢价中区，谢谢陈老师了！ C 为何新修订的长期股权投资没有分步实现形成同一控制下的原则表述呢？谢谢 D 成本法和权益法长期股权投资中分别应用于控制和重大影响，共同控制的情形，我想是不是共同控制和重大影响是不是也可以用成本法，即三种情况下全部用成本法或者权益法！核算就简单了！三种全部用权益法是不可行的吧，还请陈老师说说其中的缘由！谢谢了！
该贴已经同步到 心海拂清风的微博

回答人：chenyiwei
目前这个问题仍有较大争议，尚无定论（所以解释 6 号的征求意见稿中曾经讨论过这个问题，但在正式发布时删除了）。建议到相关规定明确之后再来讨论，这样比较清晰。